【裁判字號】    98,審小上,152
【裁判日期】    990329
【裁判案由】    損害賠償
【裁判全文】
臺灣臺北地方法院民事裁定           98年度審小上字第152號
上  訴  人  乙○○
被  上訴人  華南產物保險股份有限公司
法定代理人  甲○○
上列當事人間請求損害賠償事件，上訴人對於民國98年10月6日
本院台北簡易庭98年度北小字第2269號第一審判決提起上訴，本
院裁定如下：
    主  文
上訴駁回。
第二審訴訟費用新台幣壹仟伍佰元由上訴人負擔。
    理  由
一、按關於請求給付金錢或其他代替物或有價證券之訴訟，其標
    的金額或價額在新台幣（下同）10萬元以下者，適用本章所
    定之小額程序。對於小額訴訟之第一審裁判，得上訴或抗告
    於管轄之地方法院，其審判以合議行之。對於前項第一審裁
    判之上訴或抗告，非以其違背法令為理由，不得為之。至其
    上訴狀內應記載上訴理由，表明下列各款事項：一、原判決
    所違背之法令及其具體內容。二、依訴訟資料可認為原判決
    有違背法令之具體事實，民事訴訟法第436條之8第1項、第
    436條之24、第436條之25分別定有明文。另所謂判決違背法
    令，上訴人以原判決有不適用法規或適用不當為上訴理由時
    ，其上訴狀或理由書應有具體之指摘，並揭示該法規之條項
    或其內容，若係成文法以外之法則，應揭示該法則之旨趣，
    倘為司法院解釋或本院之判例，則應揭示該判解之字號或其
    內容，如依民事訴訟法第469條所列各款事由提起第三審上
    訴者，其上訴狀或理由書應揭示合於該條款之事實，最高法
    院67年台上字第2876號判例、70年台上字第2027號判例、71
    年台上字第314號判例可資參考。是當事人於小額訴訟程序
    提起上訴，如依民事訴訟法第468條規定，以第一審判決有
    不適用法規或適用法規不當為理由時，其上訴狀或理由書應
    有具體之指摘，並揭示該法規之條項或其內容。若係成文法
    以外之法則，應揭示該法則之旨趣。倘為司法院解釋、或最
    高法院之判例，則應揭示該判解之字號或其內容。如以民事
    訴訟法第469條所列各款情形為理由時，其上訴狀或理由書
    ，應揭示合於該條款之事實。上訴狀或理由書如未依此項方
    法表明者，即難認為已對第一審判決之違背法令有具體之指
    摘，其上訴自難認為合法。
二、本件上訴意旨略以：上訴人與本件系爭車輛車主即被保險人
    李岳儒已於民國95年4月9日於假蓮園餐廳舉行公開儀式，並
    在友人即訴外人李國欽、陳美麗之見證下已成為夫妻。是上
    訴人係李岳儒之配偶非友人，依李岳儒與被上訴人所簽訂之
    自用汽車保險單條款肆、第2條約定，上訴人列名為被保險
    人之配偶，依法被上訴人不得向其主張代位賠償請求權等語
    。並聲明：(一)原判決廢棄。(二)被上訴人於第一審之訴及假執
    行之聲請均駁回。
三、經查，本件訴訟標的金額為8萬元，未逾10萬元，依民事訴
    訟法第436條之8第1項規定，訴訟標的金額未逾10萬元，應
    適用小額訴訟程序。又查，本件上訴人上訴所主張上之內容
    ，僅陳述其與系爭車輛車主即被保險人李岳儒為夫妻關係，
    上訴人列名為被保險人李岳儒之配偶，被上訴人不得向其主
    張代位賠償請求權云云，惟其所述者僅係就原審法院依調查
    結果所為證據之取捨、事實之認定為指摘，尚難認此部分上
    訴人已有合法指摘原審判決違背法令之情事，且關於上述上
    訴之指摘，亦未提出任何證據供本院審查，經本院於98年12
    月17日發函通知上訴人於收受該通知函之日起10日內就其上
    訴主張之相關事實提出證據說明，該通知函已於98年12月22
    日送達上訴人，有送達回證在卷可稽，惟上訴人迄今仍未補
    正，亦有公務電話紀錄表附卷足憑，其所述，尚難憑採。是
    本件上訴人未就原審判決有何違反法律之事由為具體指摘或
    表明依訴訟資料可認為原判決有違背法令等具體事實，其所
    述者僅係就原審法院依爭點調查結果所為證據之取捨、事實
    之認定為指摘，尚難認此部分上訴人已有合法指摘原審判決
    違背法令之情事，則揆諸上開說明，上訴人提出本件上訴，
    即屬不合法，不應准許，應予駁回。
四、上訴人應負擔之訴訟費用額確定為如主文第2項所示金額。
五、據上論結，本件上訴為不合法，依民事訴訟法第436條之32
    第2項、第444條第1項、第436條之19第1項、第95條、第78
    條，裁定如主文。
中    華    民    國    99    年    3    月    29    日
                  民事第六庭審判長法  官  朱漢寶
                                  法  官  賴錦華
                                  法  官  陶亞琴
以上正本係照原本作成
本件裁定不得抗告。
中    華    民    國    99    年     3    月    29    日
                                  書記官  曹瓊文

司法院資訊處製作；財團法人民間司法改革基金會備份。
